【裁判字號】    97,訴緝,21
【裁判日期】    970214
【裁判案由】    毒品危害防制條例
【裁判全文】
臺灣高雄地方法院刑事判決              97年度訴緝字第21號
公  訴  人  臺灣高雄地方法院檢察署檢察官
被      告  甲○○
上列被告因違反毒品危害防制條例案件，經檢察官提起公訴（95
年度毒偵字第8571號），本院以簡式審判程序審理，判決如下：
    主  文
甲○○施用第一級毒品，處有期徒刑捌月，減為有期徒刑肆月，
如易科罰金，以新臺幣壹仟元折算壹日。扣案之第一級毒品海洛
因壹包（含包裝袋。驗餘淨重零點肆伍參公克）沒收銷燬；注射
針筒壹支沒收之。又施用第二級毒品，處有期徒刑伍月，如易科
罰金，以新臺幣壹仟元折算壹日；減為有期徒刑貳月又拾伍日，
如易科罰金，以新臺幣壹仟元折算壹日。應執行有期徒刑陸月，
如易科罰金，以新臺幣壹仟元折算壹日。扣案之第一級毒品海洛
因壹包（含包裝袋。驗餘淨重零點肆伍參公克）沒收銷燬；注射
針筒壹支沒收之。
    事  實
一、甲○○前因施用毒品案件，經本院以91年度毒聲字第3974號
    裁定送觀察、勒戒後，於民國91年8 月14日執行完畢釋放。
    仍未戒除毒癮，復基於施用第一級毒品犯意，於95年10月23
    日中午某時許，在高雄縣岡山鎮○○路附近某不詳姓名友人
    住處，以針筒注射方式施用第一級毒品海洛因1 次。另基於
    施用第二級毒品犯意，於95年10月23日晚間某時許，在同上
    地點，以吸食器燒烤方式施用第二級毒品甲基安非他命1 次
    。嗣於95年10月24日下午2 時許，在高雄縣岡山鎮○○○路
    與前峰路口，因形跡可疑經警盤查，當場扣得海洛因1 包（
    驗前毛重0.9 公克、驗餘淨重0.453 公克）及其所有供施用
    海洛因使用之注射針筒1 支，經採尿送驗後而查獲上情。
二、案經高雄縣政府警察局岡山分局報請臺灣高雄地方法院檢察
    署檢察官偵查起訴。
    理  由
一、本件被告甲○○所犯毒品危害防制條例第10條第1 項、第2
    項之施用第一級、第二級毒品罪，均為死刑、無期徒刑、最
    輕本刑為3 年以上有期徒刑以外之罪，其於準備程序中，就
    被訴事實均為有罪之陳述，經本院告知簡式審判程序之旨，
    並聽取檢察官及被告之意見後，合議庭認宜進行簡式審判程
    序，爰依刑事訴訟法第273 條之1 第1 項規定，裁定本件由
    受命法官獨任進行簡式審判程序，合先敘明。
二、前揭事實，業據被告甲○○於本院審理中坦白承認（本院訴
    緝卷第28頁背面、第34頁），且經警採集被告尿送驗結果，
    確呈嗎啡（即海洛因進入人體後之代謝物）及甲基安非他命
    陽性反應，有尿液採證檢驗對照表、臺灣檢驗科技股份有限
    公司尿液檢驗報告各1 份在卷可稽（偵卷第18、32頁）。扣
    案之之毒品1 包（驗前毛重0.9 公克），送驗結果確屬第一
    級毒品海洛因（驗餘淨重0.453 公克），亦有高雄市立凱旋
    醫院檢驗鑑定書1 份在卷足參（偵卷第39頁）。此外，復有
    注射針筒1 支扣案為憑（偵卷第13頁）。被告自白既有前開
    卷證可資佐證，自堪採信。又被告前因施用毒品案件，受有
    如事實欄所示觀察、勒戒執畢等情，業經本院查閱院內索引
    卡紀錄表報表及臺灣高等法院被告前案紀錄表各1 份無誤（
    本院訴緝卷第23至25頁）。其於91年8 月14日觀察勒戒執行
    完畢釋放後5 年內，復於95年10月23日再犯本件施用第一級
    、第二級毒品罪，應依毒品危害防制條例第23條第2 項予以
    追訴。
三、查海洛因、甲基安非他命分屬毒品危害防制條例第2 條第2
    項第1 款、第2 款明定之第一級、第二級毒品。核被告甲○
    ○上開所為，分係犯該條例第10條第1 項之施用第一級毒品
    、同條第2 項之施用第二級毒品罪。其於施用前後，分別持
    有海洛因、甲基安非他命之低度行為，俱為施用之高度行為
    所吸收，均不另論罪。爰審酌被告前因施用毒品案件，經觀
    察、勒戒執行完畢後，猶未徹底戒除毒癮，顯然欠缺戒毒決
    心，有入監矯治之必要；惟念及施用毒品究屬戕害自己身心
    之行為，尚未危害他人，反社會性程度較低，事後坦承犯行
    ，犯罪態度尚稱良好等一切情狀，分別量處施用第一級毒品
    有期徒刑8 月、施用第二級毒品有期徒刑5 月。施用第二級
    毒品所處有期徒刑5 月部分，並參酌被告之教育程度為國中
    畢業、職業工、家境小康之經濟情況，諭知以新臺幣（下同
    ）1 千元折算1 日之易科罰金折算標準，以資儆懲。
四、另查被告上開犯罪時間，均在中華民國九十六年罪犯減刑條
    例所定96年4 月24日期限以前，所犯二罪均合於減刑要件，
    前雖經本院於96年8 月6 日發布通緝，有通緝書1 份（本院
    訴字卷第106 －1 頁）及上開前案紀錄表在卷可按，惟上開
    通緝之發布日期，已在上開減刑條例施行日即96年7 月16日
    以後，即不屬該減刑條例第5 條所定不得減刑情形，仍應就
    所犯上開二罪，分別減其刑期2 分之1 ，各減為有期徒刑4
    月及2 月又15日，並均諭知以1 千元折算1 日之易科罰金折
    算標準，及定其應執行刑為有期徒刑6 月，暨諭知同前之易
    科罰金折算標準。
五、扣案之第一級海洛因1 包（驗餘淨重0.453 公克），應依毒
    品危害防制條例第18條第1 項前段規定，在施用第一級毒品
    罪刑項下宣告沒收銷燬；其包裝袋上殘有微量海洛因，爰整
    體視同第一級毒品，併依前開規定在同上罪刑項下宣告沒收
    銷燬；鑑驗耗損部分既已滅失，不另宣告沒收銷燬。至扣案
    之注射針筒1 支，係屬被告所有供施用第一級毒品所用之物
    ，業據其供明在卷，應另依刑法第38條第1 項第2 款規定，
    在施用第一級毒品罪刑項下宣告沒收之。
據上論斷，應依刑事訴訟法第273 條之1 第1 項、第299 條第1
項前段，毒品危害防制條例第10條第1 項、第2 項、第18條第1
項前段，刑法第11條、第41條第1 項前段、第2 項、第38條第1
項第2 款、第51條第5 款，中華民國九十六年罪犯減刑條例第2
條第1 項第3 款、第7 條、第9 條、第10條第1 項，判決如主文
。
本案經檢察官乙○○到庭執行職務。
中    華    民    國    97    年    2     月    14    日
                  刑事第六庭    法  官  林柏壽
以上正本證明與原本無異。
如不服本判決應於收受本判決後10日內向本院提出上訴書狀，並
應敘述具體理由，如未敘述上訴理由者，應於上訴期間屆滿後20
日內補提理由書狀於本院（均須按他造當事人之人數附繕本）「
切勿逕送上級法院」。
中    華    民    國    97    年    2     月    15    日
                                書記官  林國龍
附錄本案論罪科刑法條：
毒品危害防制條例第10條
施用第一級毒品者，處6 月以上5 年以下有期徒刑。
施用第二級毒品者，處3 年以下有期徒刑。


司法院資訊處製作；財團法人民間司法改革基金會備份。
